臺灣新北地方法院三重簡易庭小額民事判決
111年度重小字第4142號
原      告  大無限健康事業股份有限公司

法定代理人  簡長稜
訴訟代理人  方昱傑
被      告  王信鈞


上列當事人間請求給付會費事件，於民國111年11月30日言詞辯
論終結，本院判決如下：
    主  文
被告應給付原告新臺幣壹仟柒佰柒拾陸元，及自民國一百一十一
年九月十五日起至清償日止，按年息百分之五計算之利息。
原告其餘之訴駁回。
訴訟費用新臺幣壹仟元由被告負擔新臺幣參佰柒拾貳元，餘由原
告負擔。
本判決原告勝訴部分得假執行。
    理由要領
一、原告起訴主張：被告於民國100年8月30日與原告簽訂大無限
    健身會籍合約書（下稱系爭合約），成為原告健身中心之會
    員，會籍一年即自110年8月30日起至111年8月29日止，依約
    被告得使用原告健身器材設施，期間則應按月於每月25日以
    信用卡扣款方式給付月費新臺幣（下同）888元。詎被告自1
    11年5月25日起即未按時繳納，經原告多次以電話及簡訊通
    知被告繳款，並於111年6月10日發函催告應於函到翌日起15
    日內繳納所有積欠費用，惟被告於於催告期間屆滿後20日仍
    未予以清償，依系爭合約第6條第5款約定：「會員未繳費，
    本中心應依契約約定方式以簡訊或電話方式通知會員於15日
    完成繳納。前項催告期限屆滿翌日起計二十(含)日本中心得
    停止會員使用其設備，待缴清費用後，恢復其權利。逾二十
    日仍未繳清者，契約自動终止，並依規章第九點規定退費，
    如本中心未終止契約，致契約仍為存續狀態者後續衍生之費
    用，本中心不得向會員收。」被告之會籍已於111年7月20日
    提前終止，被告仍應給付111年5月及6月之2個月月費計1,77
    6元。另依系爭合約第9條第2款約定：「本中心贈送之活動
    月份開始時間為原簽訂合約到期後使用，欲提前終止契約者
    ，贈送之活動月份一併取消，且需支付違約金費用新台幣30
    00元整。」因系爭合約已於111年7月20日提前終止，被告亦
    應給付違約金3,000元。為此，爰依系爭合約約定之法律關
    係，提起本件訴訟，並聲明請求：被告應給付原告4,776元
    （計算式：1,776元＋3,000元＝4,776元），及自支付命令送
    達翌日起至清償日止，按年息5%計算之法定遲延利息等事實
    。
二、被告則求為判決駁回原告之訴，並辯稱：我今年4月當時有
    辦理會籍暫停。我會費繳到111年4月份，我是跟當時的會籍
    顧問彭語喬辦理暫停的，因為我那時候腳受傷，直接到蘆洲
    店辦理。後來我沒有去辦恢復，就入監服刑了，這段期間都
    沒有使用原告設備，為何還要付費等情。
三、本院得心證之理由如下：
（一）原告主張被告於100年8月30日與原告簽訂系爭合約，成為
      原告健身中心之會員，會籍一年即自110年8月30日起至11
      1年8月29日止，依約被告得使用原告健身器材設施，期間
      則應按月於每月25日以信用卡扣款方式給付月費新臺幣88
      8元，且被告並未繳納111年5月及6月之2個月月費計1,776
      元等情，有其提出之系爭合約為證，並為被告所不爭執，
      堪信為真實。
（二）至於被告辯稱已辦理暫停會籍，毋庸繳納上開2個月之月
      費1,776元，則為原告所否認。茲查：按「會籍暫停以月
      為單位，逾時恕不接受追溯辦理。」「申請會籍暫停時，
      會員以書面於15日前提出申請通知本中心後，方可辦理，
      並檢附各項事由相關證明或釋明文件，期間長短如相關證
      明文件中無備載者，則由INF酌决定。」系爭合約第7條第
      1、2款定有明文。足見被告如欲暫停會籍，應按上開約定
      程序辦理，然被告並未舉證證明已依約定方式辦理暫停會
      籍，自仍應給付111年5月及6月之2個月月費計1,776元。
（三）原告雖另主張經其終止系爭合約後，依系爭合約第9條第2
      款約定，被告應給付違約金3,000元等情，然觀諸系爭合
      約第9條第2款約定內容，顯係以會員即被告「自行」提前
      終止系爭合約為前提。本件被告既未主動提前終止系爭合
      約，則原告據以請求被告給付違約金3,000元，非屬有據
      。
四、從而，原告依系爭合約約定之法律關係，請求被告給付如主
    文第1項所示金額，及自支付命令送達翌日即111年9月15日
    起至清償日止，按年息5%計算之法定遲延利息及法定遲延利
    息，為有理由，應予准許：逾此部分之請求，則無理由，應
    予駁回。
五、本件原告勝訴部分，係依小額程序所為被告敗訴之判決，爰
    依職權宣告假執行。另本件訴訟費用為1,000元，併依職權
    確定由被告負擔372元，餘由原告負擔。
中　　華　　民　　國　　111 　年　　12　　月　　16　　日
                      法  官  趙義德
以上正本係照原本作成。
如不服本判決，應於送達後20日內，向本院提出上訴狀，並表明
上訴理由（上訴理由應表明一、原判決所違背之法令及具體內容
。二、依訴訟資料可認為原判決有違背法令之具體事實。）如於
本判決宣示後送達前提起上訴者，應於判決送達後20日內補提上
訴理由書（須附繕本），如未於上訴後20日內補提合法上訴理由
書，法院得逕以裁定駁回上訴。
中　　華　　民　　國　　111 　年　　12　　月　　16　　日
                      書記官  張裕昌